臺灣高等法院高雄分院刑事判決　　　　99年度上訴字第1745號
上　訴　人
即　被　告　徐國龍
指定辯護人　陳意青律師
上列上訴人因毒品危害防制條例案件，不服臺灣高雄地方法院99
年度訴字第975 號中華民國99年9 月16日第一審判決（起訴案號
：臺灣高雄地方法院檢察署99年度偵字第10775 號），提起上訴
，本院判決如下：
     主  文
原判決撤銷。
徐國龍共同販賣第二級毒品未遂，處有期徒刑伍年。扣案如附表
編號一至九所示之第二級毒品（含包裝夾鏈袋）均沒收銷燬，扣
案如附表編號十至十三之第三級毒品（含包裝夾鏈袋），及未扣
案手提袋壹個，均沒收，上開手提袋如全部或一部不能沒收時，
追徵其價額。
     事  實
一、徐國龍明知甲基安非他命、MDMA及愷他命分別係毒品危害防
    制條例第2 條第2 項第2 款、第3 款所列之第二級毒品及第
    三級毒品，不得非法持有、販賣，竟意圖營利，與真實姓名
    年籍不詳，綽號「阿志」之成年男子共同基於販賣第二級毒
    品甲基安非他命、MDMA及第三級毒品愷他命之犯意聯絡，於
    民國99年3 月29日晚上11時30分許，在高雄市○○區○○路
    與龍勝路口，由「阿志」先交付裝有第二級毒品甲基安非他
    命8 包、MDMA（俗稱搖頭丸）1 包及第三級毒品愷他命4 包
    之手提袋1 只，囑由徐國龍於3 月30日凌晨0 時30分，攜至
    高雄市○○區○○路上某7-11統一超商前，販賣予真實姓名
    不詳，綽號「阿龍」之成年男子，並向「阿龍」收取新臺幣
    （下同）2 萬3000元，並約明事成後「阿志」將給予3000元
    之佣金。其後，徐國龍即將上開毒品置於車牌號碼1175 -XP
    號自用小客車內駕車前往，嗣於99年3 月30日凌晨0 時10分
    許，沿高雄市○○區○○路行經博愛路口時，因闖越紅燈違
    規右轉為警攔停查獲而未遂，並在上開手提袋內扣得上開第
    二級毒品甲基安非他命8 包（驗後淨重共14.385公克）、
    MDMA1 包（驗後淨重1.74公克）及第三級毒品愷他命4 包（
    驗後淨重共18.175公克）（下合稱扣案毒品，檢驗結果詳如
    附表所示），始悉上情。
二、案經高雄市政府警察局移送臺灣高雄地方法院檢察署檢察官
    偵查起訴。
    理  由
一、按被告以外之人於審判外之言詞或書面陳述，除法律有規定
    者外，不得作為證據；又被告以外之人於審判外之陳述，雖
    不符第159 條之1 至第159 條之4 之規定，但經當事人於審
    判程序同意作為證據，法院審酌該言詞陳述或書面陳述作成
    時之情況，認為適當者，亦得為證據；當事人、代理人或辯
    護人於法院調查證據時，知有第159 條第1 項不得為證據之
    情形，而未於言詞辯論終結前聲明異議者，視為有前項之同
    意，刑事訴訟法第159 條第1 項、第159 條之5 規定甚明。
    經查，本判決後開所引用之各該被告以外之人於審判外之陳
    述（包括書面陳述），雖屬傳聞證據，惟業經被告徐國龍、
    辯護人及檢察官表示無意見而不予爭執（本院卷第28頁），
    且迄至言詞辯論終結前亦均未聲明異議，本院審酌上開證據
    資料製作時之情況，尚查無違法不當之瑕疵，亦認為以之作
    為證據應屬適當，故揆諸前開法律規定與說明，爰逕依刑事
    訴訟法第159 條之5 規定，認前揭證據資料均例外有證據能
    力。
二、訊據被告對於前揭時地遭警於車牌號碼1175-XP 號自用小客
    車內查獲甲基安非他命8 包、MDMA1 包及愷他命4 包等情均
    坦承不諱，惟矢口否認有販賣毒品犯行，辯稱：上開毒品均
    為供己施用，並非是要賣給他人，「阿志」、「阿龍」均為
    配合警察要求而杜撰，實際上並無此2 人云云。經查：
  (一)被告於99年3 月30日凌晨0 時10分許，駕駛車牌號碼1175-X
    P 號自用小客車，沿高雄市○○區○○路西往東行經博愛路
    路口時，因闖越紅燈違規右轉為警攔停查獲，而警方當場在
    被告所持手提袋內扣得晶體8 包、粉末4 包，錠劑1 包（內
    有6 顆錠劑）之情節，業據證人即查獲之警員李康偉於偵查
    中、張國輝於偵查、本院審理中證述在卷（偵卷第65-66 頁
    、本院卷第46、47頁），並有高雄市政府警察局搜索扣押筆
    錄、查獲照片在卷可憑，而扣案物品經送檢驗結果，其中晶
    體8 包（驗後淨重合計14.385公克），均呈甲基安非他命陽
    性反應；錠劑6 顆（驗後淨重1.74公克），均呈MDMA及愷他
    命陽性反應；粉末4 包（驗後淨重合計18.175公克），均呈
    愷他命陽性反應（均詳如附表所示），亦有高雄醫學大學附
    設中和紀念醫院中和紀念醫院99年6 月8 日檢驗報告（報告
    編號9906-11 至23）在卷可稽（見偵卷第17-20 頁、64-67
    頁，原審審訴卷第14-26 頁），復為被告及選任辯護人所不
    爭執（本院卷第28頁），上開事實堪以認定。
  (二)被告於警詢時已自承：扣案毒品是於99年3 月29日晚上11時
    30分許，在高雄市○○區○○路與龍勝路口，「阿志」將裝
    有扣案毒品之手提袋1 只交付與伊，交代伊攜至高雄市○○
    區○○路上某7-11統一超商前，交予綽號「阿龍」之男子，
    並向「阿龍」收取2 萬3000元，事成後「阿志」將給予3000
    元之佣金。「阿志」並說會主動打給其，跟其約時間、地點
    拿2 萬3000元以及支付其佣金。「阿志」高約175 公分，壯
    壯的，留短髮。其是因為家境不好想賺點零用錢才幫「阿志
    」送毒品等語明確（見偵卷第6-8 頁），渠於檢察官偵查初
    訊時亦坦承：我今天凌晨在博愛路與裕誠路被警察欄檢，被
    警察查獲到安非他命、搖頭丸、K 他命，我在手提袋裡面被
    查獲的。這些東西是一名叫阿志拿給我的，他拿給我是要我
    拿給阿龍。阿志是在昨天晚上11點半在明誠路與龍勝路口交
    給我的，他叫我在12點半拿到河堤路上的7-11超商給阿龍。
    我那時是還沒有到達現場就被警察攔下。他跟我說跟阿龍收
    2 萬3 千元，他說會給我佣金但沒有說會給多少錢，3 千元
    是警察的猜測等語（見偵卷第37-39 頁）。被告上開偵查中
    供述，僅就佣金之金額略有岐異，均與渠警詢供述相符，更
    可見其偵查之供述並非全然出於警詢而來。且上開警詢筆錄
    經原審部分勘驗後，亦認：「一、警方在錄音開始就口述被
    告涉嫌運輸第二級、第三級毒品罪。二、警方詢問被告有無
    前科之後，有告知被告不用看電腦螢幕的字，因為後面的版
    本是以前的，警方的同事會根據被告所述的內容更改筆錄。
    警方詢問查獲毒品的種類、數量時，被告回答重量、幾包時
    ，有聽見鍵盤打字的聲音。三、警方詢問扣案毒品是要賣？
    還是要吃？還是替人家送時？被告馬上回答：我是幫人送的
    。四、警方詢問被告扣案毒品是什麼人交給你運送的？被告
    馬上回答：『阿志』」（見原審訴字卷第19-2 5頁）；而偵
    訊筆錄經原審部分勘驗後，亦認：「一、被告應訊時神情態
    度自然，意識清楚。二、錄音內容與本院法官助理勘驗譯文
    相符」（勘驗內容至原審訴字卷第37頁中段，見原審訴字卷
    第69-70 頁），而據卷內原審法官助理勘查報告內容，被告
    於99年3 月30日檢察官訊問時，確曾供明係「阿志」要伊將
    扣案物持至河堤路某7-11交予「阿龍」（見原審卷第35-37
    頁）。足見被告於警詢、偵查初訊時確為上開供述無誤。則
    被告上開供述，就販賣毒品之時間、地點、交易對象、金額
    等均能詳細說明，若無其事，絕非憑空所得杜撰，且該供述
    復係甫為警查獲時，未及思索利害關係所為不利於己之陳述
    ，更可認與事實較為接近，其證據價值極高，復參以本案為
    警查扣之毒品數量非少，苟非被告持以販售他人，實無必要
    一次購入三種不同種類、數量頗豐之毒品，無端蒙受毒品因
    受潮、溫度變化而變質之風險，足認被告上開所述，應屬事
    實。
  (三)雖被告後於偵訊及審理時改稱：扣案毒品均為己買來供已施
    用，所述販賣毒品情節均是警方要其那樣講的，「阿志」、
    「阿龍」均是其虛構的云云。然查：
  1.被告於前揭時地遭警查獲後，經其同意採集尿液送檢，驗出
    安非他命、甲基安非他命、愷他命陽性反應，有高雄市立凱
    旋醫院99年4 月15日濫用藥物尿液檢驗報告存卷可憑（見原
    審卷第12頁），並無MDMA陽性反應，則被告所稱扣案毒品含
    MDMA均為供己施用，已非無疑。
  2.又被告對於扣案毒品是買來自用乙節，於原審訊問時先稱：
    其是在高雄市○○路的臺灣網網咖，跟1 位叫「阿文」的人
    購入扣案毒品等語（見原審99年度聲羈字第282 號卷第6 頁
    ）；於原審準備程序時則稱：其是在高雄市○○路上的US
    PUB 內向1 位「阿文」的人以2 萬3000元購入扣案毒品。其
    是買安非他命、愷他命、MDMA，但買的數量、重量不清楚等
    語（見原審卷第42頁）；後於原審審理時再稱：其是去高雄
    市○○路上的網咖向「阿文」以2 萬元買扣案毒品的。其是
    拿2 萬元給「阿文」，跟他說其要買安非他命、MDMA、愷他
    命，並請他隨便配。其都沒有說數量，也不知道「阿文」給
    的數量等語（見原審訴字卷第75-79 頁），前後所述均不相
    同，更難信其所述為真。而被告於本院審理時，再供稱伊係
    在高雄市○○路與富國路附近之台灣網網咖購入扣案毒品欲
    返家施用云云（本院卷第47頁），惟被告查獲當日係沿高雄
    市○○路西向東違規右轉博愛路為警查獲，已如上述，而裕
    誠路與富國路路口，係位於裕誠路與博愛路口之東側，此乃
    本院職務上已知之事實，被告當日若係自裕誠路與富國路口
    出發，欲行返回明華路229 號8 樓之1 住處，焉有可能係自
    裕誠路西向東至博愛路口右轉？且自被告駕車西向東行駛之
    方向，亦可證被告警詢所述係自西側之高雄市○○區○○路
    與龍勝路口，欲持送扣案毒品至東側之高雄市○○區○○路
    某7-11超商屬實。況買賣毒品係政府嚴予查緝之違法行為，
    且上述毒品可任意分裝或增減其份量，而每次買賣之價量，
    亦隨時依雙方關係之深淺、當時之資力、需求程度及對行情
    之認知等因素，機動調整，施用毒品者莫不對於購得毒品之
    數量、重量錙銖必較，焉有可能購毒者對於欲購買毒品之數
    量、重量均不知悉就向販毒者購買，故被告上開所述，顯不
    合理。
  3.再者，被告於原審審理時自承月薪僅1 萬8000元，沒有固定
    存款，每月身上大約有1 萬元可供花用云云（見原審訴字卷
    第71頁），又稱每星期要購買5000元之安非他命、愷他命每
    月約花3000元購買施用云云（見原審訴字卷第71-74 頁），
    且其另供稱上開扣案毒品係伊以2 萬3 千元或2 萬元購入云
    云（見本院卷第50頁），則以被告上開薪資，如何能每月有
    足額金錢購買上揭毒品供其施用，亦可證明被告所辯不實。
  4.又被告除於警詢自承係受「阿志」囑託將扣案毒品交予「阿
    龍」，並收取2 萬3000元外，於檢察官偵查初訊時亦為相同
    之供述，已如上述，如何得謂係受警方指使所為。且觀諸上
    開警、偵訊筆錄勘驗結果，未發現被告自白有何出於任何強
    暴、脅迫等不正方法之情形（被告亦無不正訊問之抗辯），
    則施用毒品之罪責較輕，被告若果僅為供己施用而購入扣案
    毒品，何需另杜撰受人指示持送毒品交予他人，並收取款項
    之情節，且被告於警詢時另供稱：「我個人食用過搖頭丸，
    於99年3 月23日23時在我住處個人房間食用過1 顆搖頭丸後
    至今就未再吸食毒品了」、「我沒有吸食其他毒品」（見偵
    卷第7 頁）云云，惟施用毒品與販賣毒品本為不同之犯罪情
    節，若謂警方不採信被告係購入扣案毒品供施用之辯詞，亦
    無需指示被告否認施用毒品，足見被告辯稱上開自白係受警
    方引導而來，全屬無據。
  5.此外，檢察官於99年3 月30日偵訊時曾問被告如何認識「阿
    志」，被告答稱：很久以前廟會熱鬧認識，之後在加油站遇
    到「阿志」，「阿志」問其要不要用搖頭丸，其就有跟「阿
    志」拿，「阿志」有問其在做什麼，要不要多賺點生活費，
    其說好，就留電話給「阿志」，之後「阿志」就打電話約其
    幫他送扣案毒品等語綦詳，有偵訊筆錄為證（見偵卷第38頁
    ），且經原審勘驗明確（譯文見原審卷第36頁）。衡酌被告
    上揭供述認識「阿志」之經過等詞，並未見諸於警詢筆錄，
    且警方亦甚難預先猜測檢察官會訊問被告哪些問題，又如何
    預先要求被告應為何種供述？再佐以被告對於「阿志」之特
    徵亦能明確描述，詳如前載，應認確有「阿志」該人無疑。
    復輔以被告自承知悉販賣毒品之刑責重於施用毒品，亦非智
    能不足之人，怎有可能明知販賣毒品之嚴重性而仍照警方要
    求供述扣案毒品是要賣給「阿龍」？且若其所辯為真，於偵
    查中又為何不立即向檢察官澄清扣案毒品非供販賣之用，卻
    遲至檢察官因其先供述同警詢時之販賣毒品犯行，向本院聲
    請羈押之際，始翻異前詞？甚者，被告於前開偵訊中亦稱警
    方有帶其去高雄市○○區○○路與龍勝路口附近之加油站找
    「阿志」（見偵卷第38頁），倘若前揭販毒情節為警方要求
    被告供述，警方又何須大費周章帶被告去找1 位根本不存在
    之「阿志」？凡此，都足令本院認被告辯稱所述幫「阿志」
    販賣扣案毒品給「阿龍」之情節均是警方要求的，「阿志」
    、「阿龍」也是其虛構的云云，均為臨訟杜撰之詞，甚難憑
    信。
  (四)本案雖未查獲「阿志」，復無從自被告供述查知渠交付毒品
    之利得若干，惟販賣毒品之行為，本無一定之公定價格，是
    其各次買賣價格，當亦各有差異，或隨供需雙方之資力、關
    係之深淺、需求之數量、貨源充裕與否、販賣者對於資金之
    需求如何，殷切與否，以及政府查緝之態度，進而為各種不
    同之風險評估，而為機動性調整，是其價格標準，自非一成
    不變。況且，販賣者從各種「價差」或「量差」或係「純度
    （如摻入葡萄糖等物）」謀取利潤方式，或有差異，然其所
    圖利益之非法販賣行為目的，則屬相同，並無二致。因之，
    販賣利得，除經行為人（被告）坦承，或其價量至臻明確，
    確實難以究其原委。但依一般民眾普遍認知毒品之非法交易
    ，向為政府查禁森嚴，且重罰不寬貸，衡諸常情，倘非有利
    可圖，絕無平白甘冒被重罰高度風險之理，從而，舉凡其有
    償交易，除足反證其確另基於某種非圖利本意之關係外，通
    常尚難因無法查悉其買進、賣出之差價，而諉無營利之意思
    ，或阻卻販賣犯行之追訴（參照最高法院87年臺上字第3164
    號判決意旨）。況查，販賣毒品之販賣行為，係行為人基於
    營利之目的，而販入或賣出毒品而言。販賣毒品者，其主觀
    上須有營利之意圖，且客觀上有販賣之行為即足構成，至於
    實際上是否已經獲利則非所問。即於有償讓與他人之初，係
    基於營利之意思，並著手實施，而因故無法高於購入之原價
    出售，最後不得不以原價或低於原價讓與他人時，仍屬販賣
    行為。必也始終無營利之意思，縱以原價或低於原價有償讓
    與他人，方難謂為販賣行為，而僅得以轉讓罪論處（最高法
    院93年臺上字第1651號判決意旨參照）。查被告確有前述為
    「阿志」持送扣案毒品，欲行交予「阿龍」並收取現金2 萬
    3 千元之行為，而「阿志」並允諾其給予3 千元之報酬，已
    如上述，而按毒品價格昂貴、取得不易，自客觀以言，倘無
    利可圖，「阿志」何需無故將毒品託交被告送予「阿龍」，
    並給予被告報酬。據此，「阿志」應有相當利潤賺取，而被
    告亦從中賺取報酬，渠2人均有營利之意圖，至堪認定。
  (五)綜上所陳，本案事證已經明確，被告犯行堪以認定，應依法
    論科。
三、按甲基安非他命、MDMA係毒品危害防制條例第2 條第2 項第
    2 款所稱之第二級毒品，愷他命則為同條例第2 條第2 項第
    3 款所稱之第三級毒品，均不得持有（第二級毒品）、轉讓
    、販賣。核被告所為，係犯毒品危害防制條例第4 條第6 項
    、第2 項之販賣第二級毒品未遂罪，同條例第6 項、第3 項
    之販賣第三級毒品未遂罪。被告與「阿志」間有犯意聯絡及
    行為分擔，應論以共同正犯。其持有毒品之低度行為應為高
    度之販賣行為所吸收，不另論罪。又被告於同一時間，以一
    行為觸犯上開2 罪名，為想像競合犯，應從一重之販賣第二
    級毒品未遂罪處斷。被告雖已著手於販賣毒品行為之實施，
    但尚未交付毒品即被查獲，其犯罪尚屬未遂，爰依刑法第25
    條第2 項之規定，按既遂犯之刑度減輕其刑。又被告為警盤
    查時，並未向警方主動供述其持有毒品之情形，係警方要求
    被告打開手提袋，發現疑似藏有毒品而詢問後，被告始自承
    所持有者為毒品等節，亦經證人即查獲員警張國輝到庭證述
    明確（本院卷第46頁），則被告顯無於犯罪未發覺前自承犯
    罪之情形，自無刑法第62條自首減輕刑責規定之適用，併此
    指明。
四、原審據以論處被告共同販賣第二級毒品未遂罪刑，固非無見
    ；惟查：(一)、按販賣毒品之所謂販賣行為，係行為人基於營
    利之目的，而販入或賣出毒品而言。販賣毒品者，其主觀上
    須有營利之意圖，且客觀上有販賣之行為，即足構成，至於
    實際上是否已經獲利，則非所問。即於有償讓與他人之初，
    係基於營利之意思，並著手實施，而因故無法高於購入之原
    價出售，最後不得不以原價或低於原價讓與他人時，仍屬販
    賣行為。必也始終無營利之意思，縱以原價或低於原價有償
    讓與他人，方難謂為販賣行為，而僅得以轉讓罪論處。故營
    利意圖為販賣毒品之必要構成要件，應於判決事實欄記載，
    並於理由欄敘明其依憑之證據及心證之理由（最高法院93年
    度台上字第1651號判決意旨參照），原判決雖於事實欄記載
    被告基於「意圖營利」販賣第二、三級毒品之犯意，惟於理
    由欄則全未論述如何認定被告有上開「營利意圖」之證據及
    得心證之理由，不無判決不載理由之失。(二)、原判決理由欄
    已敘明扣案MDMA屬第二級毒品，不問屬於被告與否，均「沒
    收銷燬」之旨，惟竟於主文欄諭知：MDMA壹包（驗後淨重壹
    點柒肆公克）暨其包裝袋均「沒收」云云，更有主文與理由
    矛盾之違法；(三)、原判決理由欄既已敘明扣案第二級毒品甲
    基安非他命及MDMA應予沒收銷燬之意旨，惟於論罪欄竟漏引
    毒品危害防制條例第18條第1 項前段之規定，亦嫌疏漏；(四)
    原判決事實欄已載明「阿志」將扣案毒品裝於手提袋交予被
    告之情節，則該未扣案之手提袋自係用供包裹毒品用於防潮
    ，便於攜帶販賣，乃供販賣第二級毒品所用之物，原判決漏
    未依毒品危害防制條例第19條第1 項之規定宣告沒收，俱與
    法未合，被告上訴意旨否認犯罪，指摘原判決不當，固無理
    由，惟原判決既有上開可議之處，自應由本院撤銷改判。
五、爰審酌被告明知毒品對人體之危害性，為圖厚利，欲行販賣
    扣案毒品，一旦販出，足令買受毒品者沉迷於毒癮，無法自
    拔外，輕則戕害個人身心，重則因缺錢買毒而引發各式犯罪
    ，對國家、社會、個人之傷害可謂至深且鉅，惟念其年紀尚
    輕，社會歷練未豐，一時失慮，尚未販出即為警查獲，損害
    已得控制，以及所欲販售之毒品種類、數量，暨其犯罪之動
    機、目的、手段等一切情狀，量處如主文第2 項所示之刑。
六、扣案之如附表編號一至八所示之甲基安非他命8 包（驗後淨
    重共14 .385 公克）、以及附表編號九所示之MDMA 1包（驗
    後淨重1.74公克），均為第二級毒品，不問屬於被告與否，
    均應依毒品危害防制條例第18條第1 項前段規定沒收銷燬之
    ；另扣案如附表編號十至十三所示之愷他命4 包（驗後淨重
    共18.175公克），係第三級毒品，仍屬違禁物，應依刑法第
    38條第1 項第1 款之規定宣告沒收之（最高法院96年臺上字
    第727 號、96年臺上字第884 號判決意旨參照），至上揭毒
    品之包裝夾鏈袋因直接包覆該毒品，其上顯留有該毒品之殘
    渣，衡情自難與之析離，當應整體視之為毒品，併予宣告沒
    收銷燬或沒收之。又上開毒品鑑驗耗損之部分既已滅失，自
    無庸為沒收之諭知。再置放扣案毒品之手提袋1 個，固未扣
    案，惟係「阿志」所交付，衡情為共犯「阿志」所有用供包
    裹毒品用於防潮，便於攜帶販賣，係供販賣毒品所用之物，
    應依毒品危害防制條例第19條第1 項之規定宣告沒收，如全
    部或一部不能沒收時，追徵其價額。又被告所駕駛之1175-X
    P 自用小客車，固係被告販賣毒品所使用之陸上交通工具，
    惟其所有人係案外人許春興，有車籍查詢資料在卷可憑，亦
    不予宣告沒收（最高法院93年度台上字第2751號判決意旨參
    照）。至於扣案之NOKIA 銀色手機1 支（序號：0000000000
    00000 號）、SONY Ericsson 銀色手機1 支（序號：000000
    000000000 號），0000000000、0000000000號行動電話SIM
    卡各1 張，均無證據證明與本案販賣毒品犯行有關，均不另
    沒收。
據上論斷，應依刑事訴訟法第369 條第1 項前段、第364 條、第
299 條第1 項前段，毒品危害防制條例第4 條第6 項、第2 項、
第3 項、第18條第1 項前段、第19條第1 項，刑法第11條前段、
第28條、第55條、第25條、第38條第1 項第1 款，判決如主文。
本案經檢察官陳宗吟到庭執行職務。
中    華    民    國  100     年    1     月    18    日
                  刑事第七庭    審判長法  官  莊飛宗
                                      法  官  謝宏宗
                                      法  官  蔡廣昇
以上正本證明與原本無異。
如不服本判決應於收受本判決後10日內向本院提出上訴書狀，其
未敘述上訴理由者，並得於提起上訴後10日內向本院補提理由書
狀（均須按他造當事人之人數附繕本）「切勿逕送上級法院」。
中    華    民    國  100     年    1     月    18    日
                                      書記官  曾允志
附表
┌──┬──────────────────────────────┐
│編號│檢驗結果                                                    │
├──┼──────────────────────────────┤
│ 一 │送驗晶體1包，呈甲基安非他命陽性反應，驗前淨重3.478公克，驗後│
│    │淨重3.473公克。                                             │
├──┼──────────────────────────────┤
│ 二 │送驗晶體1包，呈甲基安非他命陽性反應，驗前淨重3.563公克，驗後│
│    │淨3.558重公克。                                             │
├──┼──────────────────────────────┤
│ 三 │送驗晶體1包，呈甲基安非他命陽性反應，驗前淨重3.488公克，驗後│
│    │淨重3.483公克。                                             │
├──┼──────────────────────────────┤
│ 四 │送驗晶體1包，呈甲基安非他命陽性反應，驗前淨重1.524公克，驗後│
│    │淨重1.519公克。                                             │
├──┼──────────────────────────────┤
│ 五 │送驗晶體1包，呈甲基安非他命陽性反應，驗前淨重0.725公克，驗後│
│    │淨重0.72公克。                                              │
├──┼──────────────────────────────┤
│ 六 │送驗晶體1包，呈甲基安非他命陽性反應，驗前淨重0.653公克，驗後│
│    │淨重0.648公克。                                             │
├──┼──────────────────────────────┤
│ 七 │送驗晶體1包，呈甲基安非他命陽性反應，驗前淨重0.665公克，驗後│
│    │淨重0.66公克。                                              │
├──┼──────────────────────────────┤
│ 八 │送驗晶體1包，呈甲基安非他命陽性反應，驗前淨重0.329公克，驗後│
│    │淨重0.324公克。                                             │
├──┼──────────────────────────────┤
│ 九 │送驗錠劑6顆，呈MDMA、愷他命陽性反應，驗前淨重1.748公克，驗後│
│    │淨重1.74公克。                                              │
├──┼──────────────────────────────┤
│ 十 │送驗粉末1包，呈愷他命陽性反應，驗前淨重10.027公克，驗後淨重 │
│    │10.022公克。                                                │
├──┼──────────────────────────────┤
│十一│送驗粉末1包，呈愷他命陽性反應，驗前淨重3.966公克，驗後淨重3.│
│    │961公克。                                                   │
├──┼──────────────────────────────┤
│十二│送驗粉末1包，呈愷他命陽性反應，驗前淨重3.485公克，驗後淨重3.│
│    │48公克。                                                    │
├──┼──────────────────────────────┤
│十三│送驗粉末1包，呈愷他命陽性反應，驗前淨重0.717公克，驗後淨重0.│
│    │712公克。                                                   │
└──┴──────────────────────────────┘
附錄本判決論罪之法條:
毒品危害防制條例第4條第2項、第3項、第6項
製造、運輸、販賣第二級毒品者，處無期徒刑或七年以上有期徒
刑，得併科新臺幣一千萬元以下罰金。
製造、運輸、販賣第三級毒品者，處五年以上有期徒刑，得併科
新臺幣七百萬元以下罰金。
前五項之未遂犯罰之。